Roberto Lopes Dantas

Farmacéutico - Bioquímico



INFORMÁTICA

- Office
- SAP
- Monark System
- BD Medine
- BD PubMed

IDIOMAS

- Portugués
- Español
- Inglés

CONTACTO



011 3916 7129

Serrano 544 2°A

CABA

PERFIL PROFESIONAL

Doctorando en Salud Pública mención en Epidemiologia y Gestión de Sistemas y Servicios de Salud. Farmacéutico especialista en Análisis Clínicos con título de Farmacéutico revalidado por la Universidad de Buenos Aires.

Experiencia en empresas multinacionales en las áreas de Gestión logística de ensayos clínicos, Farmacovigilancia, Almacenamiento de medicación en droguería, Farmacia Clínica, Análisis Clínicos, Farmacia Magistral. Administración y compras de medicación. Experiencia en coordinar equipos de trabajo, medianos y grandes

EXPERIENCIA

City Pharma Group

2020 - PRESENTE - Encargado de depósito

- Farmacéutico encargado de depósito
- · Recepción y organización de mercadería
- Control de temperatura ambiental a través del software T&D Graph
- · Control y aplicación del sistema FEFO
- · Coordinación de equipo logístico

RAICONET S.A

2016 - PRESENTE - Director Técnico

- Coordinación del equipo la empresa. Capacitación al personal.
- · Participación en auditorías internas y externas
- Gestión de trámites y consultas en entes regulatorios relacionados con las habilitaciones del establecimiento
- Gestión de instrucciones de estudios clínicos con clientes
- Aplicación y Seguimiento de normas GMP, GCP, GDP y FDA Good Clinical Practices, ISO 9001 e ISO 14001

Swiss Medical Group –ECCO Cuidados Domiciliarios

2012 – 2014 – Farmacéutico Coordinador de Cuidados Domiciliarios

- Planificar compra de medicamentos e insumos
- Analizar rotación y stock de medicamentos e insumos
- Planificar y ejecutar procedimientos relacionados al movimiento de stock
- Inventariar periódicamente y en forma aleatoria materiales de depósito
- Mantener contacto con proveedores y auditores médicos

FORMACIÓN

Universidade da Região da Campanha 2005 Farmacéutico – Bioquímico

Universidad de Buenos Aires (UBA)

2014 Farmacéutico

FORMACIÓN COMPLEMENTARIA

2015 - 2023 Doctorado en Salud Pública, Universidad de Ciencias Empresariales y Sociales UCES

2012 - 2013 Coordinador y Monitor en ensayos clínicos sobre entrenamiento de normas GCP, FEFYM / UBA